### 空間分析　 實習11    
#### 地理二　B06208001　龔泓愷   

```{r results='hide', message = F, warning = F}
library(rgdal)
library(GISTools)
library(spdep)
TW <- readOGR(dsn = "./data", layer = "Popn_TWN2", encoding="utf8")
```

> 計算以下統計量與繪製圖表，說明其參數設定，並解釋其意義

    鄰近：Contiguity(Queen)
    列標準化Row-standardized：TRUE

```{r}
TW.nb <- poly2nb(TW) #相接相鄰，預設queen=T
```

    summary(TW.nb) #可以用來看鄰近幾個鄉鎮
    coords <- coordinates(TW)
    plot(TW)
    plot(TW.nb, coords, add=T) #把鄰近情況給畫出來

```{r}
TW.nb.w <- nb2listw(TW.nb, zero.policy=T) #鄰近目錄，預設style="W"(列標準化)
TW$CENCUS <- TW$A0A14_CNT + TW$A15A64_CNT + TW$A65UP_CNT
TW$AREA <- poly.areas(TW) / 10 ^ 6 
TW$DENSITY <- TW$CENCUS / TW$AREA #District Area (person/km2)
```

    Moran’s I coefficient
    
```{r}
M <- moran.test(TW$DENSITY, listw=TW.nb.w, zero.policy=T); M #randomisation #人口密度，listw:空間權重，zero:孤立點處理方式
```

    Monte-Carlo simulation
    
```{r}
mc <- moran.mc(TW$DENSITY, listw=TW.nb.w, nsim=999, zero.policy=T)
hist(mc$res) #畫圖
abline(v=M$estimate[1], col="red")
```

    Moran scatter plot
    
```{r}
moran.plot(TW$DENSITY, TW.nb.w, zero.policy=T)
#lag: 鄰居的平均
```

    Correlogram

```{r}
cor <- sp.correlogram(TW.nb, TW$DENSITY, order=10, 
                      method="I", style="W", zero.policy=T)
print(cor); plot(cor)
```

> 利用以下三種不同的空間鄰近定義，計算Moran’s I coefficient，比較其數値的差異，並討論可能的原因。


    Contiguity

```{r}
M$estimate[1]
```

    K-nearest Neighbors (KNN)

```{r}
coords <- coordinates(TW)
TW.knn <- knn2nb(knearneigh(coords, k=2)) #找最近的兩個
TW.knn.w <- nb2listw(TW.knn, zero.policy=T) #鄰近目錄，預設style="W"(列標準化)
M.k <- moran.test(TW$DENSITY, listw=TW.knn.w, zero.policy=T)
M.k$estimate[1]
```

    Distance-based
    
```{r}
TW.d <- dnearneigh(coords, d1=0, d2=20000) #d1:中心點，d2:範圍
TW.d.w <- nb2listw(TW.d, zero.policy=T) #鄰近目錄，預設style="W"(列標準化)
M.d <- moran.test(TW$DENSITY, listw=TW.d.w, zero.policy=T)
M.d$estimate[1]
```
