###空間分析　 作業7
####地理二　B06208001　龔泓愷
```{r results='hide', message = F, warning = F}
library(rgdal)
library(spatstat)
Temp <- readOGR(dsn =  "./data", layer = "Tempcycle_twd97", encoding="utf8")
```

####比較「台北」與「高雄」，信仰「觀音菩薩」的村落型祭祀圈的寺廟空間群聚特性。    
```{r warning=FALSE}
# Data selection
Temp.TPE <- subset(Temp, COUNTYNAME %in% c("台北市", "台北縣"))
Temp.TPE <- subset(Temp.TPE, 主祭神祇 == "觀音菩薩")
Temp.KAO <- subset(Temp, COUNTYNAME%in% c("高雄市", "高雄縣"))
Temp.KAO <- subset(Temp.KAO, 主祭神祇 == "觀音菩薩")

# ppp format for Taipei
bnd.TPE <- bbox(Temp.TPE)
x.TPE <- Temp.TPE$coords.x1
y.TPE <- Temp.TPE$coords.x2
x.range.TPE <- bnd.TPE[1,]
y.range.TPE <- bnd.TPE[2,]

TPE.ppp <- ppp(x.TPE, y.TPE, x.range.TPE, y.range.TPE)

#ppp format for Kaoshiong
bnd.KAO <- bbox(Temp.KAO)
x.KAO <- Temp.KAO$coords.x1
y.KAO <- Temp.KAO$coords.x2
x.range.KAO <- bnd.KAO[1,]
y.range.KAO <- bnd.KAO[2,]

KAO.ppp <- ppp(x.KAO, y.KAO, x.range.KAO, y.range.KAO)

# plot ppp
par(mfrow = c(1, 2))
plot(TPE.ppp)
plot(KAO.ppp)
par(mfrow = c(1, 1))
```

> 1. Nearest Neighbor Analysis    

```{r}
# Nearest Neighborhood Distance
nnd.TPE <- nndist(TPE.ppp, k=1)
nnd.m.TPE <- mean(nnd.TPE)
nnd.KAO <- nndist(KAO.ppp, k=1)
nnd.m.KAO <- mean(nnd.KAO)

# Random point TPE(20)
nnd.r.TPE <- vector()
for (i in 1:99) {
  nn1 <- rpoint(20, win = owin(xrange=x.range.TPE, yrange=y.range.TPE))
  nnd.r <- nndist(nn1, k=1)
  nnd.r.TPE[i]<-mean(nnd.r)
}

# Random point KAO(18)
nnd.r.KAO <- vector()
for (i in 1:99) {
  nn1 <- rpoint(18, win = owin(xrange=x.range.KAO, yrange=y.range.KAO))
  nnd.r <- nndist(nn1, k=1)
  nnd.r.KAO[i]<-mean(nnd.r)
}

# Frequency plot
par(mfrow = c(1, 2))
hist(nnd.r.TPE, main = "NND of TPE")
abline(v = nnd.m.TPE, col = "red")
hist(nnd.r.KAO, main = "NND of KAO")
abline(v = nnd.m.KAO, col = "red")
par(mfrow = c(1, 1))

# Conclusion
nnd.r.TPE <- sort(nnd.r.TPE)
nnd.m.TPE < nnd.r.TPE[5] | nnd.m.TPE > nnd.r.TPE[95]
nnd.r.KAO <- sort(nnd.r.KAO)
nnd.m.KAO < nnd.r.KAO[5] | nnd.m.KAO > nnd.r.KAO[95]
```

    顯著水準為0.1下，台北地區與高雄地區統計上皆不顯著，因此無法下"空間分布非隨機"的結論。
    因為沒有足夠證據排除"空間分布為隨機"的可能性。

> 2. K-order Nearest Neighbor Indices    

```{r}
# K-order Nearest Neighbor Indices
nni.TPE <- apply(nndist(TPE.ppp, k=1:10), 2, FUN = mean)
nni.KAO <- apply(nndist(KAO.ppp, k=1:10), 2, FUN = mean)

# Random point TPE(20)
nni.r.TPE <- nni.TPE
for (i in 1:99) {
  nn1 <- rpoint(20, win = owin(xrange=x.range.TPE, yrange=y.range.TPE))
  nni <- apply(nndist(nn1, k=1:10), 2, FUN = mean)
  nni.r.TPE <- cbind(nni.r.TPE, nni)
}
nni.5.TPE <- vector()
nni.95.TPE <- vector()
for (i in 1:10) {
  nni.5.TPE[i] <- sort(nni.r.TPE[i,])[5]
  nni.95.TPE[i] <- sort(nni.r.TPE[i,])[95]
}

# Random point KAO(18)
nni.r.KAO <- nni.TPE
for (i in 1:99) {
  nn1 <- rpoint(18, win = owin(xrange=x.range.KAO, yrange=y.range.KAO))
  nni <- apply(nndist(nn1, k=1:10), 2, FUN = mean)
  nni.r.KAO <- cbind(nni.r.KAO, nni)
}
nni.5.KAO <- vector()
nni.95.KAO <- vector()
for (i in 1:10) {
  nni.5.KAO[i] <- sort(nni.r.KAO[i,])[5]
  nni.95.KAO[i] <- sort(nni.r.KAO[i,])[95]
}

# Plot
par(mfrow = c(1, 2))
plot(nni.TPE ~ eval(1:10), type="l", main="K-NNI of TPE" )
lines(nni.5.TPE ~ eval(1:10), type="l",col="red")
lines(nni.95.TPE ~ eval(1:10), type="l",col="red")

plot(nni.KAO ~ eval(1:10), type="l", main="K-NNI of KAO" )
lines(nni.5.KAO ~ eval(1:10), type="l",col="red")
lines(nni.95.KAO ~ eval(1:10), type="l",col="red")
par(mfrow = c(1, 1))
```

    在顯著水準為0.1下，台北地區前幾近的點中，落在接受區間內，無法拒絕"空間分布為隨機"，而隨著點越來越遠，將落在拒絕區間，因此能拒絕"空間分布為隨機"。同樣地，高雄地區與最近的點，落在接受區間內，無法拒絕"空間分布為隨機"，但是隨著點越來越遠，先落於拒絕區間，之後又回到接受區間。

> 3. G(d) Functions

```{r message=F}
# G(d)function
G.TPE <- ecdf(nnd.TPE)
G.KAO <- ecdf(nnd.KAO)

library(scales)
# Random point TPE(20)
par(mfrow = c(1, 2))
plot(G.TPE, main = "G(d) of TPE", col="red")
for (i in 1:99) {
  nn1 <- rpoint(20, win = owin(xrange=x.range.TPE, yrange=y.range.TPE))
  nnd.r <- nndist(nn1, k=1)
  lines(ecdf(nnd.r), col=alpha("grey", 0.4))
}
lines(G.TPE, col="red") #replaced

# Random point KAO(18)
plot(G.KAO, main = "G(d) of KAO", col="red")
for (i in 1:99) {
  nn1 <- rpoint(18, win = owin(xrange=x.range.KAO, yrange=y.range.KAO))
  nnd.r <- nndist(nn1, k=1)
  lines(ecdf(nnd.r), col=alpha("grey", 0.4))
}
lines(G.KAO, col="red") #replaced
par(mfrow = c(1, 1))
```

    在台北地區，能看到紅線先是陡然上升再趨緩，然而與隨機分布沒有拉出足夠差距。
    同樣地，高雄地區也未能與隨機分布拉出足夠差距，但與台北地區比較，群聚現象較不明顯。