###空間分析　 作業4
####地理二　B06208001　龔泓愷

> Q1：將實習所定義麥當勞的連鎖密度，建立 chainstore(d)的自訂函數，可繪製服務半徑(d) vs.麥當勞的關係圖表。

```{r results='hide', message = F, warning = F}
library(GISTools)
library(rgdal)
library(dplyr)
library(ggplot2)
FastFood <- readOGR(dsn = "./data", layer = "Tpe_Fastfood", encoding="utf8")
Taipei_Vill <- readOGR(dsn = "./data", layer = "Taipei_Vill", encoding="utf8")
```

```{r}
#先挑出麥當勞速食店
MIC <- FastFood[FastFood$STORE == 'MIC',]

chainstore <- function(d){
  dist <- seq(0, d, 0.25) #產生半徑清單
  mean.density <- c()
  for (i in 1:length(dist)) {
    distance <- gWithinDistance(MIC, MIC, byid = T, dist = dist[i] * 10^3) #i是公里
    FF.density <- apply(distance, 1, sum) #計算連鎖密度
    mean.density[i] = mean(FF.density)
  }
  
  df <- data.frame(dist = dist, mean = mean.density)
  
  ggplot(df, aes(x = dist, y = mean)) + 
    geom_line() +
    scale_x_continuous('連鎖密度(間)') + scale_y_continuous('服務半徑(km)') +
    ggtitle('服務半徑(d)與麥當勞的關係圖') +
    theme_minimal()
}
chainstore(2)
```

>Q2：比較 A區(文山+大安+中正)與 B區(信義+南港+松山) 的麥當勞連鎖密度，並利用統計檢定方法，評估 A區的平均每家麥當勞連鎖密度是否顯著高於 B區。(服務半徑(d) = 1.5 km)

```{r}
distance2 <-  gWithinDistance(MIC, MIC, byid = T, dist = 1500)
#先算台北市連鎖密度，再把A、B選出來，才不會漏掉該區外但在1.5公里內的麥當勞
FF.density2 <- apply(distance2, 1, sum) #自己這間麥當勞也算

MIC_A <- FF.density2[MIC$TOWN %in% c('文山區','大安區','中正區')]
MIC_B <- FF.density2[MIC$TOWN %in% c('信義區','南港區','松山區')]

mean.A <- mean(MIC_A)
mean.B <- mean(MIC_B)
sd.A <- sd(MIC_A)
sd.B <- sd(MIC_B)
n.A <- 26
n.B <- 19

paste("A區有",n.A,"間麥當勞，其連鎖密度平均為",mean.A,"連鎖密度標準差為",sd.A)
paste("B區有",n.B,"間麥當勞，其連鎖密度平均為",mean.B,"連鎖密度標準差為",sd.B)
```

###假說檢定
####Step1
H0：A區的平均每家麥當勞連鎖密度沒有顯著高於B區    
H1：A區的平均每家麥當勞連鎖密度顯著高於B區(單尾檢定)    

####Step2
檢驗資料是否符合假說檢定要求    
皆為小樣本，因此需要看資料分布型態，大致上呈現常態分佈且無離群值

```{r}
#condition check
par(mfrow = c(1, 2))
boxplot(MIC_A)
boxplot(MIC_B)
par(mfrow = c(1, 1))

#t_value
s.e. = sqrt(sd.A^2/n.A + sd.B^2/n.B);s.e.#unpooled
df = min(n.A-1, n.B - 1);df#Df = Welch's Approximation or  (n1 - 1) & (n2 - 1)取小的
t_value = ((mean.A - mean.B) - 0)/s.e.;t_value
```

####Step3
採用Difference in Two Population Means的假說檢定
```{r}
p_value = pt(t_value, df = df, lower.tail = F);p_value#One-sided
```

####Step4
設定顯著水準(alpha) = 0.05，由於p_value > 顯著水準，所以我們無法拒絕虛無假說(H0)    

####Step5

由於我們無法拒絕虛無假說(H0)，因此我們不能下「A區的平均每家麥當勞連鎖密度顯著高於B區」的結論    
因為，我們不能拒絕「A區的平均每家麥當勞連鎖密度沒有顯著高於B區」的可能性    

####檢查
```{r}
t.test(MIC_A, MIC_B ,mu = 0, alternative = "greater", paired =F, var.equal = F, conf.level = 0.95)
```

